# 请教陈版关于权益法下年底汇兑调整的问题

提问人：gatekirk 时间：2014-12-16 18:43:20
陈版，您好。
想请教您如果A公司年初投资B公司，到了年底时A公司的母公司报表和合并报表需要根据澳元人民币的汇率变动调整对B公司的投资额吗？如果要调整，汇兑损益是计入综合收益还是直接计入资产负债表的权益？B公司为A公司的联营企业，B公司为境外企业且基础货币为澳元，A公司为境内企业且基础货币为人民币。
除了上述所说的投资额，如果当年B公司产生利润，A公司对B公司贡献的利润将按照全年的平均汇率调整，并将汇兑损益计入综合收益，这个是正确的吧？
由于之前看的案例很多都是讲子公司的，有的案例提到权益法，但个人对母公司报表、合并报表、投资额、当年收益的调汇处理仍然含糊，希望陈版能解释一下。谢谢！

回答人：chenyiwei
长期股权投资是非货币性资产，因此期末无需进行汇兑损益调整。 期末对被投资方进行权益法核算时，应当以被投资方折算到人民币的报表为基础，按比例确认投资收益和其他综合收益（相当于用全年平均汇率折算），最后的平衡数作为外币报表折算差额计入其他综合收益。

提问人：gatekirk 时间：2014-12-17 09:06:38
谢谢陈版。想再请教您为什么会计准则要特别有一章说明长期股权投资呢？而不就各种情形（子公司合并、权益法、低于20%的投资）的会计处理分别说明不更清晰吗？

回答人：chenyiwei
我理解有照顾过去使用习惯和体例的考虑。实际上IFRS下就没有单独的“长期股权投资”准则。以前有过IAS 25，但很早就取消了，被金融工具和投资性房地产等准则取代。